【裁判字號】    92,交抗,661
【裁判日期】    920828
【裁判案由】    聲明異議
【裁判全文】
臺灣高等法院臺中分院刑事裁定                    九十二年度交抗字第六六一號
    抗  告  人
    即受處分人  甲○○
右列抗告人因違反道路交通管理處罰條例聲明異議案件，不服臺灣彰化地方法院中華
民國九十二年七月十五日裁定（九十二年度交聲字第二九三號）提起抗告，本院裁定
如左：
    主      文
抗告駁回。
    理      由
一、抗告意旨略以：抗告人即受處分人甲○○於民國九十二年四月二十四日十四時二
    十八分許，駕駛車牌號碼ＱＦ－三七○三號自小客車，在彰化縣員林鎮○○街與
    員鹿路路口時，因警方路檢遭攔下，抗告人有配合警方做酒精測試數次，並無如
    警方所言僅含住測試器而無吹氣之情，並無拒絕酒測，且抗告人曾請求警方送伊
    去驗血，但警方拖延一、二小時仍予拒絕，隨即強制開出罰單，顯有違誤，為此
    提出抗告各等語。
二、按汽車駕駛人拒絕接受酒精濃度測試檢定者，處新臺幣六萬元罰鍰，並當場移置
    保管其車輛及吊銷其駕駛執照，道路交通管理處罰條例第三十五條第三項前段定
    有明文。本院查：（一）證人即本件執勤員警郭明進於原審法院到應證稱：本件
    違規是聯合取締，由東山派出所所長帶班，村上派出所警員、永靖派出所張巡佐
    及伊聯合勤務，當天攔下受處分人，因其身上有酒味，就要測他的酒精濃度，張
    巡佐有告知受處分人如何吹氣的方法，但受處分人當時只含著不吹氣，期間過程
    有一個多小時，也有錄影存證（庭呈錄影帶），當時受處分人要求將他帶回派出
    所處理，因他身體不方便（小兒麻痺）且有喝酒，所以請他下車，並將車開回分
    局；伊本人有示範吹氣之方法給受處分人看，並且告訴他就像在吹氣球一樣，慢
    慢的吹，但他只是含著而已，也沒有吹氣；當時機器是由伊操作，張巡佐也把手
    放在機器前面測試受處分人有沒有把氣吹出來各等語明確。（二）經原審法院當
    庭勘驗錄影帶，警員確有將吐氣酒精濃度測試器交由受處分人測試吐氣酒精濃度
    ，並有該錄影帶附卷可按。（三）受處分人於原審陳稱：警員有告訴伊如何吹氣
    ，但是伊還是不會吹，伊吹的臉都紅了，在現場約停留了一、二個小時才到警局
    等語。是證人郭明進確有示範吹氣之方式無誤，又受處分人既在現場停留約一、
    二個小時，且按照證人示範之方式吹氣，如何不能測試出其吐氣酒精濃度含量？
    顯係受處分人如證人所言，僅將測試器含在口中，不予吐氣，消極地拒絕接受吐
    氣酒精濃度之測試檢定無訛。（四）受處分人至警局後，員警雖未再將受處分人
    抽血檢驗，然亦無礙其前以消極之方法拒絕接受酒精濃度測試檢定。況其至警局
    時，已距攔檢時達一、二個小時，為受處分人所自承，其體內酒精含量已下降，
    縱再為抽血檢定，亦已不合駕車時之酒精含量，是警員未再予抽血檢定，逕予開
    單告發，亦符常情。（五）綜上所述，抗告人確有消極地拒絕接受酒精濃度測試
    檢定，則原審爰引道路交通管理處罰條例第三十五條第三項前段之規定，裁罰抗
    告人新臺幣六萬元，並吊銷其駕駛執照，於法並無不合。本件抗告為無理由，應
    予駁回。
三、據上論斷，應依道路交通案件處理辦法第二十六條、刑事訴訟法第四百十二條裁
    定如主文。
中      華      民      國      九十二     年     八      月   二十八   日
                                臺灣高等法院臺中分院刑事第六庭
                                      審判長法  官  李  文  雄
                                            法  官陳  秀  
                                            法  官  陳  嘉  雄
右正本證明與原本無異。
不得再抗告。
                                            書記官  陳  信  和
中      華      民      國      九十二     年     八      月   二十九   日
                                                                        Ｒ


司法院資訊處製作；財團法人民間司法改革基金會備份。
